【裁判字號】    97,訴緝,37
【裁判日期】    971223
【裁判案由】    違反毒品危害防制條例
【裁判全文】
臺灣新竹地方法院刑事判決              97年度訴緝字第37號
公  訴  人  臺灣新竹地方法院檢察署檢察官
被      告  甲○○
                  （另案現在臺灣臺北監獄臺北分監執行中）
上列被告因違反毒品危害防制條例案件，經檢察官提起公訴（96
年度毒偵字第1086號）後，經被告於本院準備程序中，就被訴事
實為有罪之陳述，經告知被告簡式審判程序之旨，並聽取檢察官
、被告之意見後，經本院合議庭裁定由受命法官進行簡式審判程
序，本院判決如下：
    主  文
甲○○施用第一級毒品，累犯，處有期徒刑拾月；扣案之第一級
毒品海洛因壹包（淨重零點壹壹公克，空包裝重零點貳公克）
，沒收銷燬之。又施用第二級毒品，累犯，處有期徒刑陸月。應
執行有期徒刑壹年貳月；扣案之第一級毒品海洛因壹包（淨重零
點壹壹公克，空包裝重零點貳公克），沒收銷毀之。
    犯罪事實及理由
一、犯罪事實：
（一）甲○○前於民國92年間因施用毒品案件，經依臺灣臺北地
      方法院於92年5 月8 日以92年度毒聲字第870 號裁定令入
      戒治處所觀察、勒戒，因有繼續施用毒品之傾向，復經臺
      灣臺北地方法院於94年1 月18日以94年度毒聲字第3 號裁
      定令入戒治處所施以強制戒治，於94年8 月16日因無繼續
      強制戒治之必要停止執行釋放出所，所餘期間交付保護管
      束，於94年12月18日保護管束未經撤銷，視同執行完畢，
      並經臺灣臺北地方法院檢察署檢察官以95年度戒毒偵字第
      31號為不起訴處分。另於92、93年間先後因竊盜案件，經
      臺灣板橋地方法院分別以92年度簡字第3911號、93年度簡
      字第2787號判處有期徒刑6 月、3 月，經臺灣板橋地方法
      院以93年度聲字第1912號定應執行有期徒刑8 月，於95年
      3 月7 日縮刑期滿執行完畢。復於95年間因施用第一、二
      級毒品案件，經臺灣板橋地方法院以95年度訴字第3780號
      判處有期徒刑8 月、5 月，應執行有期徒刑1 年確定，目
      前仍在監執行中。
（二）詎其仍不知悔改，於上開強制戒治執行完畢釋放後5 年內
      ，復分別基於施用第一級毒品海洛因及第二級毒品甲基安
      非他命之犯意，於96年7 月19日下午某不詳時間，在新竹
      縣湖口鄉○○路313 巷18號2 樓套房內，以將第一級毒品
      海洛因摻水後置於注射針筒注射入體內之方式，施用第一
      級毒品海洛因1 次；另於同日下午某不詳時間，同在上開
      處所，以將第二級毒品甲基安非他命置於玻璃球吸食器內
      燒烤後取其煙之方式，施用第二級毒品甲基安非他命1 次
      ，嗣於96年7 月19日下午4 時許，為警在新竹縣湖口鄉○
      ○路313 巷18號2 樓處所查獲，並扣得其所有之第一級毒
      品海洛因1 包（淨重0.11公克，空包裝重0.32公克），始
      查悉上情。
二、案經桃園縣政府警察局楊梅分局報告臺灣新竹地方法院檢察
    署檢察官偵查起訴。
    理    由
一、按除被告所犯為死刑、無期徒刑、最輕本刑為3年以上有期
    徒刑之罪或高等法院管轄第一審案件者外，於前條第1項程
    序進行中，被告先就被訴事實為有罪之陳述時，審判長得告
    知被告簡式審判程序之旨，並聽取當事人、代理人、辯護人
    及輔佐人之意見後，裁定進行簡式審判程序，刑事訴訟法第
    273條之1第1 項定有明文。本件被告甲○○所犯係死刑、無
    期徒刑、最輕本刑為3年以上有期徒刑以外之罪，其於準備
    程序中就被訴事實為有罪之陳述，經告知簡式審判程序之旨
    ，並聽取公訴人及被告之意見後，本院合議庭認為適宜而裁
    定由受命法官獨任進行簡式審判程序，合先敘明。
二、認定被告甲○○犯行所憑之各項證據：
（一）被告甲○○於本院準備、簡式審判程序中，對伊施用第一
      級海洛因、第二級毒品甲基安非他命之犯行坦承不諱（見
      本院卷第14、22、23頁）。
（二）桃園縣政府警察局楊梅分局被採尿人尿液暨毒品真實姓名
      與編號對照表、臺灣檢驗科技股份有限公司96年8 月13日
      濫用藥物尿液檢驗報告（編號：CH/2007/71963） 各1 紙
      ：對於被告甲○○於96年7 月19日，在桃園縣政府警察局
      楊梅分局採尿（尿液編號：H283號），經送臺灣檢驗科技
      股份有限公司以氣相層析質譜分析法檢驗結果，呈安非他
      命、甲基安非他命陽性反應及可待因、嗎啡陽性反應，是
      被告甲○○於96年7 月19日下午某不詳時間，應有施用第
      一級毒品海洛因、第二級毒品甲基安非他命之犯行（見偵
      查卷宗第19頁、29頁）。
（三）另有海洛因1 小包扣案可佐，該海洛因經送驗結果，均含
      第1 級第6 項毒品海洛因成分，淨重0.11公克，空包裝總
      重0.32公克等情，有法務部調查局96年8 月26日調科壹字
      第09623063670 號鑑定通知書（見偵查卷第46頁）1 紙在
      卷可憑。
（四）被告甲○○前於92年間因施用毒品案件，經依臺灣臺北地
      方法院於92年5 月8 日以92年度毒聲字第870 號裁定令入
      戒治處所觀察、勒戒，因有繼續施用毒品之傾向，復經臺
      灣臺北地方法院於94年1 月18日以94年度毒聲字第3 號裁
      定令入戒治處所施以強制戒治，於94年8 月16日因無繼續
      強制戒治之必要停止執行釋放出所，所餘期間交付保護管
      束，於94年12月18日保護管束未經撤銷，視同執行完畢等
      情，有臺灣高等法院被告前案紀錄表1 份附卷足資參佐。
      其於前開強制戒治執行完畢釋放後5 年內，再犯本件施用
      毒品之犯行，依毒品危害防制條例第23條第2 項規定，本
      院自應予以審理。
（五）綜上，本件被告甲○○犯行明確，應依法予以論科。
三、按海洛因、甲基安非他命係毒品危害防制條例第2條第2項第
    1 款、第2 款所定之第一級毒品、第二級毒品，不得非法施
    用。是以：
（一）核被告甲○○於96年7 月19日下午某不詳時間許，施用第
      一級毒品海洛因1 次之部分，係犯毒品危害防制條例第10
      條第1 項之施用第一級毒品罪。另被告甲○○於同日下午
      某不詳時間許，施用第二級毒品甲基安非他命1 次之犯行
      ，則係犯同條第2 項之施用第二級毒品罪。
（二）被告甲○○持有第一級毒品海洛因及第二級毒品甲基安非
      他命後，進而施用，其持有之低度行為應為施用之高度行
      為所吸收，不另論以持有第一級毒品罪及持有第二級毒品
      罪。
（三）又被告甲○○所犯上開2罪，則犯意各別，行為互殊，罪
      名不同，應分論併罰。
（四）被告甲○○於92、93年間先後因竊盜案件，經臺灣板橋地
      方法院分別以92年度簡字第3911號、93年度簡字第2787號
      判處有期徒刑6 月、3 月，經臺灣板橋地方法院以93年度
      聲字第1912號定應執行有期徒刑8 月，於95年3 月7 日縮
      刑期滿執行完畢等情，有臺灣高等法院被告前案紀錄表、
      臺灣新竹地方法院檢察署刑案資料查註紀錄表各1 份在卷
      可按，其受有期徒刑之執行完畢，5 年以內故意再犯本件
      有期徒刑以上之2 罪，均為累犯，依法分別加重其刑。
（五）爰審酌被告甲○○有前開施用毒品之前案紀錄，竟仍不知
      戒惕，再度違犯本件毒品危害防制條例第10條第1 項及第
      2 項之罪，無視於毒品對於自身健康之戕害及國家對於杜
      絕毒品犯罪之禁令；其犯罪之動機、目的單純；又施用毒
      品係自戕行為，犯罪手段平和，亦未因此而危害他人，所
      生損害非大；再考之其於犯後坦承犯行，態度良好，並參
      諸施用毒品者均有相當程度之成癮性及心理依賴，其犯罪
      心態與一般刑事犯罪之本質並不相同，應側重以適當之醫
      學治療及心理矯治處遇為宜等一切情狀，分別量處如主文
      所示之刑，並定其應執行之刑，以示懲儆。
（六）至扣案之第一級毒品海洛因1 包（淨重0.11公克【空包裝
      總重0.32公克】），屬違禁物，應依毒品危害防制條例第
      18條第1 項前段規定諭知沒收銷燬。
據上論斷，應依刑事訴訟法第273條之1第1項、第299條第1 項前
段，毒品危害防制條例第10條第1項、第2項、第18條第1 項前段
，刑法第11條、第47條第1項、第51條第5款，判決如主文。
本案經檢察官陳玉華到庭執行職務
中    華    民    國    97    年   12     月    23    日
                  臺灣新竹地方法院刑事第四庭
                              法  官  劉兆菊
以上正本證明與原本無異
如不服本判決應於收受判決後10日內向本院提出上訴書狀，並應
敘述具體理由。其未敘述上訴理由者，應於上訴期間屆滿後20日
內向本院補提理由書(均須按他造當事人之人數附繕本)「切勿逕
送上級法院」。
中    華    民    國    97    年    12    月    23    日
                              書記官  蕭汝芳
附錄論罪科刑法條
毒品危害防制條例第10條
施用第一級毒品者，處 6 月以上 5 年以下有期徒刑。
施用第二級毒品者，處 3 年以下有期徒刑。


司法院資訊處製作；財團法人民間司法改革基金會備份。
